【裁判字號】    97,裁,3355
【裁判日期】    970627
【裁判案由】    贈與稅
【裁判全文】
最  高  行  政  法  院  裁  定
                                      97年度裁字第3355號
上  訴  人  甲○○
                        送達代收人  林敏弘
                          東路3段188號2樓
被 上訴 人  財政部臺北市國稅局
代  表  人  凌忠嫄
上列當事人間贈與稅事件，上訴人對於中華民國97年2月29日臺
北高等行政法院96年度訴字第845號判決，就不利部分提起上訴
，本院裁定如下：
    主  文
上訴駁回。
上訴審訴訟費用由上訴人負擔。
    理  由
一、按對於高等行政法院判決之上訴，非以其違背法令為理由，
    不得為之，行政訴訟法第242條定有明文。依同法第243條第
    1項規定，判決不適用法規或適用不當者，為違背法令；而
    判決有同條第2項所列各款情形之一者，為當然違背法令。
    是當事人對於高等行政法院判決上訴，如依行政訴訟法第24
    3條第1項規定，以高等行政法院判決有不適用法規或適用不
    當為理由時，其上訴狀或理由書應有具體之指摘，並揭示該
    法規之條項或其內容；若係成文法以外之法則，應揭示該法
    則之旨趣；倘為司法院解釋或本院之判例，則應揭示該判解
    之字號或其內容。如以行政訴訟法第243條第2項所列各款情
    形為理由時，其上訴狀或理由書，應揭示合於該條項各款之
    事實。上訴狀或理由書如未依此項方法表明，或其所表明者
    與上開法條規定不合時，即難認為已對高等行政法院判決之
    違背法令有具體之指摘，其上訴自難認為合法。
二、本件上訴人對於高等行政法院判決不利部分上訴，主張：上
    訴人雖有於民國90年11月19日由上訴人名義自紐西蘭銀行帳
    戶匯入美元376,396元予女兒施乃維，約合新台幣12,983,78
    0元，另於90年11月16日由上訴人名義自紐西蘭銀行帳戶，
    匯入紐幣50,000元予施乃維，約合新台幣707,000元；惟僅
    難憑現金移轉事實即率認為贈與，被上訴人逕認為現金贈與
    ，確有未合。本件可比對申請書之字體確係上訴人所為，而
    以其女施乃維名義存入後，復由上訴人出面轉存定存，且定
    存證明及存摺均由上訴人保管，施乃維從未取得支配權，應
    認係借名存款，並非贈與。被上訴人從未就諸如贈與後上訴
    人夫婦僅剩原來財產6％之財產而不成比例、何以完全沒有
    分給長女施乃綺而不合邏輯、為何施乃維就相關資金分毫未
    動等有利於上訴人之事證加以衡量，原審並以「且系爭款滋
    生利息亦均由施乃維如數自行申報綜合所得稅，被告(即被
    上訴人)認定系爭款項之移轉，係屬贈與行為，洵屬有據」
    等由為不利上訴人之論斷，顯不合理，蓋既係借用人頭，豈
    有可能用自己名義報稅，此亦顯不合理。則本件既不應認係
    贈與，自不應課以罰鍰，縱認係贈與，因上訴人全家自77年
    起舉家移民至紐西蘭，至90年才回國，對於國內法律毫不熟
    悉，依據行政罰法第8條規定，應可免罰或減輕處罰，與原
    審所引用遺產及贈與稅法第44條之處罰規定，產生法律競合
    ，行政罰法(第8條)應可優先適用等語，雖以該判決違背法
    令為由，惟核其上訴理由，無非復執業經原審不採之前詞，
    指摘被上訴人或原處分有如何違法不當，進而就原審取捨證
    據、認定事實之職權行使，指摘其為不當，而非具體表明合
    於不適用法規、適用法規不當、或行政訴訟法第243條第2項
    所列各款之情形，難認對該判決之如何違背法令巳有具體之
    指摘。依首開規定及說明，應認其上訴為不合法。末查，行
    政罰法於94年2月5日公布，然係自公布後1年施行(見該法第
    46條規定)，依同法第45條規定，本件上訴人既係於同法施
    行前即94年6月27日業經被上訴人以處分書編號A1Ｚ00000000
    000之處分書裁罰，並不適用行政罰法，自無同法第8條之適
    用，附此敘明。
三、據上論結，本件上訴為不合法。依行政訴訟法第249條第1項
    前段、第104條、民事訴訟法第95條、第78條，裁定如主文
    。
中    華    民    國    97    年    6     月    27    日
                    最高行政法院第三庭
                        審判長法官  黃  璽  君
                              法官  林  茂  權
                              法官  鄭  忠  仁
                              法官  黃  本  仁
                              法官  吳  東  都
以  上  正  本  證  明  與  原  本  無  異
中    華    民    國    97    年    6     月    30    日
                              書記官  王  福  瀛


司法院資訊處製作；財團法人民間司法改革基金會備份。
